# 少数股东权益和长期股权投资的问题。

提问人：livshu 时间：2011-06-28 15:08:14
如果A企业对B企业控股25%，而C企业对B企业控股75%，那A企业的长期股权投资到底怎么算？25%应该来说是能够产生重大影响，采用权益法核算，但由于你是少数股东权益，不见得就能影响企业。各位大神，这种情况到底该用权益法还是成本法

回答人：chenyiwei
根据具体情况职业判断。不能仅仅根据股权比例，可以考虑A企业是否有权力参与B公司的经营决策，以及实际上参与经营决策的情况。

回答人：chenyiwei
回复 livshu 的帖子
在确定多数股东对被投资企业已具有控制权的情况下，本企业作为少数股东不能对该被投资企业具有共同控制，但具有重大影响（参与决策的权力，并且利用该权力尽可能为自身争取利益）还是可能的。